Minutes et répertoires du notaire Charles Paul TOLLU, 6 mai 1868 - 30 janvier 1901 (étude XVIII)
Archives nationales
- Minutes de Charles Paul TOLLU, 20 janvier 1818 - 25 mars 1936; MC/ET/XVIII/1352 - MC/ET/XVIII/1734
  - Minutes. 1884, 1er janvier - 8 février, 1er janvier - 8 février 1884; MC/ET/XVIII/1503
  - Minutes. 1884, 9 février - 29 février, 9 février - 29 février 1884; MC/ET/XVIII/1504
  - Minutes. 1884, mars, mars 1884; MC/ET/XVIII/1505
  - Minutes. 1884, avril, avril 1884; MC/ET/XVIII/1506
  - Minutes. 1884, mai, mai 1884; MC/ET/XVIII/1507
  - Minutes. 1884, juin, juin 1884; MC/ET/XVIII/1508
  - Minutes. 1884, juillet, juillet 1884; MC/ET/XVIII/1509
  - Minutes. 1884, août - septembre, août - septembre 1884; MC/ET/XVIII/1510
  - Minutes. 1884, octobre, octobre 1884; MC/ET/XVIII/1511
  - Minutes. 1884, novembre, novembre 1884; MC/ET/XVIII/1512
  - Minutes. 1884, décembre, décembre 1884; MC/ET/XVIII/1513
  - Minutes. 1885, janvier, janvier 1885; MC/ET/XVIII/1514
  - Minutes. 1885, février, février 1885; MC/ET/XVIII/1515
  - Minutes. 1885, mars, mars 1885; MC/ET/XVIII/1516
  - Minutes. 1885, avril, avril 1885; MC/ET/XVIII/1517
    Voir aussi: MC/ET/XVIII/1679.
  - Minutes. 1885, mai, mai 1885; MC/ET/XVIII/1518
  - Minutes. 1885, 1er juin - 10 juin, 1er juin - 10 juin 1885; MC/ET/XVIII/1519
  - Minutes. 1885, 11 juin - 30 juin, 11 juin - 30 juin 1885; MC/ET/XVIII/1520
  - Minutes. 1885, 1er juillet - 15 juillet, 1er juillet - 15 juillet 1885; MC/ET/XVIII/1521
  - Minutes. 1885, 16 juillet - 31 juillet, 16 juillet - 31 juillet 1885; MC/ET/XVIII/1522
  - Minutes. 1885, août - septembre, août - septembre 1885; MC/ET/XVIII/1523
    - Inventaire après décès de Camille Henri Joseph Dupotet, dressé les 10 août et 28 octobre 1885, dans une maison située 77, rue du Rocher, où le défunt est mort le 12 janvier 1886, à la requête de sa veuve Angèle dite Alice Tézénas, tutrice de leurs deux fils, Louis Gustave Henri et Robert Marie Frédéric Dupotet. (28 f.). Extrait: Il est réclamé, par monsieur Puech, photographe, 21, place de la Madeleine, une somme de 1 242,25 francs avec intérêt à 5 % pour lequel il y a compte à faire------------1 242,25 francs, 10 août 1885; MC/ET/XVIII/1523
      De l'image fixe à l'image animée (1820-1910), documents du Minutier central des notaires de Paris relatifs à l'histoire des photographes et de la photographie, par Marc Durand, Paris, Archives nationales, 2013 (sous presse), notice n° 1731 (version dématérialisée de l'instrument de recherche, les notices biographiques et compléments de descriptions d'actes ne se trouvent que sur la version papier de l'ouvrage, voir contexte dans le Plan d’orientation général - Notaires de Paris, guides thématiques du Minutier).
      Rocher (rue du); Dupotet, Camille Henri Joseph; Dupotet, Louis Gustave Henri; Dupotet, Robert Marie Frédéric; Tézénas, Angèle dite Alice
  - Minutes. 1885, octobre, octobre 1885; MC/ET/XVIII/1524
  - Minutes. 1885, novembre, novembre 1885; MC/ET/XVIII/1525
  - Minutes. 1885, décembre, décembre 1885; MC/ET/XVIII/1526
  - Minutes. 1886, janvier, janvier 1886; MC/ET/XVIII/1527
  - Minutes. 1886, février, février 1886; MC/ET/XVIII/1528
  - Minutes. 1886, mars, mars 1886; MC/ET/XVIII/1529
    Voir aussi MC/ET/XVIII/1680.
    - Liquidation et partage de la succession de Jules Joseph Marie de Soye, entre ses héritiers, sa veuve, Juliette Justine Dubois, demeurant 61, rue Caumartin et de leurs deux filles, Jeanne Henriette Marie de Soye, épouse de Pierre Alexande Robert, comte des Maisons, demeurant à Caumont (Eure) et Madeleine Marie de Soye, célibataire majeure, demeurant avec sa mère., 16 mars 1886; MC/ET/XVIII/1529
      De l'image fixe à l'image animée (1820-1910), documents du Minutier central des notaires de Paris relatifs à l'histoire des photographes et de la photographie, par Marc Durand, Paris, Archives nationales, 2013 (sous presse), notice n° 4568 (version dématérialisée de l'instrument de recherche, les notices biographiques et compléments de descriptions d'actes ne se trouvent que sur la version papier de l'ouvrage, voir contexte dans le Plan d’orientation général - Notaires de Paris, guides thématiques du Minutier).
      Caumont (Eure); Dubois, Juliette Justine; Soye, Jules Joseph Marie de; Soye, Jeanne Henriette Marie de; Soye, Madeleine Marie de; Robert, Pierre Alexande
  - Minutes. 1886, avril, avril 1886; MC/ET/XVIII/1530
    - Notoriété après décès de Jules Joseph Marie de Soye, survenu en son domicile 61, rue Caumartin, le 2 janvier 1886, sur les déclarations de Ernest Charles Malbec de Montjoc de Briges, propriétaire, demeurant 11, avenue de Friedland. À signaler: l'acte stipule qu'il n'a pas été fait d'inventaire., 2 avril 1886; MC/ET/XVIII/1530
      De l'image fixe à l'image animée (1820-1910), documents du Minutier central des notaires de Paris relatifs à l'histoire des photographes et de la photographie, par Marc Durand, Paris, Archives nationales, 2013 (sous presse), notice n° 4569 (version dématérialisée de l'instrument de recherche, les notices biographiques et compléments de descriptions d'actes ne se trouvent que sur la version papier de l'ouvrage, voir contexte dans le Plan d’orientation général - Notaires de Paris, guides thématiques du Minutier).
      Friedland (avenue de); Soye, Jules Joseph Marie de; Malbec de Montjoc de Briges, Ernest Charles
  - Minutes. 1886, mai, mai 1886; MC/ET/XVIII/1531
  - Minutes. 1886, juin, juin 1886; MC/ET/XVIII/1532
  - Minutes. 1886, juillet - août, juillet - août 1886; MC/ET/XVIII/1533
  - Minutes. 1886, 1er septembre - 19 octobre, 1er septembre - 19 octobre 1886; MC/ET/XVIII/1534
  - Minutes. 1886, 20 octobre - 30 novembre, 20 octobre - 30 novembre 1886; MC/ET/XVIII/1535
  - Minutes. 1886, décembre, décembre 1886; MC/ET/XVIII/1536
  - Minutes. 1887, janvier, janvier 1887; MC/ET/XVIII/1537
  - Minutes. 1887, février, février 1887; MC/ET/XVIII/1538
  - Minutes. 1887, mars, mars 1887; MC/ET/XVIII/1539
  - Minutes. 1887, avril, avril 1887; MC/ET/XVIII/1540
    Attention: certains actes ont été constatés manquants
    - Dépôt de pièces concernant la succession de Philippe-Gabriel Pelletan, 22 avril 1887; MC/ET/XVIII/1540
      Attention: l'original de l'acte est manquant.
      Actes signalés par les lecteurs et correspondants du Minutier central des notaires de Paris, 2000-2011 (base de données migrée: voir contexte dans le Plan d’orientation général - Notaires de Paris, guides thématiques du Minutier).
      Date de révision: 2010
      Date de création de la notice: 2005
      dépôt de pièces; partage; Pelletan, Philippe Gabriel
  - Minutes. 1887, mai, mai 1887; MC/ET/XVIII/1541
  - Minutes. 1887, juin, juin 1887; MC/ET/XVIII/1542
  - Minutes. 1887, juillet, juillet 1887; MC/ET/XVIII/1543
  - Minutes. 1887, août - septembre, août - septembre 1887; MC/ET/XVIII/1544
  - Minutes. 1887, octobre, octobre 1887; MC/ET/XVIII/1545
  - Minutes. 1887, novembre, novembre 1887; MC/ET/XVIII/1546
  - Minutes. 1887, décembre, décembre 1887; MC/ET/XVIII/1547
  - Minutes. 1888, janvier, janvier 1888; MC/ET/XVIII/1548
  - Minutes. 1888, février, février 1888; MC/ET/XVIII/1549
  - Minutes. 1888, mars, mars 1888; MC/ET/XVIII/1550
  - Minutes. 1888, avril, avril 1888; MC/ET/XVIII/1551
  - Minutes. 1888, mai, mai 1888; MC/ET/XVIII/1552
    - Vente par la banque russe et française ayant son siège à Paris, rue Auber, n° 4, à Alfred Prosper Tallon, directeur de la société française de Reports et Dépôts, demeurant à Paris, rue Louis-Le-Grand, n° 9, d’une maison à Paris, rue Léonce Reynaud, n° 6, seizième arrondissement., 9 mai 1888 – 19 septembre 1888; MC/ET/XVIII/1552
      Une copie numérique est conservée par le service.
      Informations complémentaires: Attention, cette minute est suivie « d’acte à la suite »: établissement de propriété complémentaire (30 mai 1888) et compte-rendu de formalités de cette vente.
      Cet acte contient un plan.
      Origine de l'information: Acte signalé par le personnel du Minutier central des notaires de Paris.
      Date de création de la notice: 2014 (T.Boudignon)
      acte de vente; compte-rendu; plan; Auber (rue); Louis-Le-Grand (rue); Léonce-Reynaud (rue); Tallon, Alfred Prosper
    - Contrat de mariage entre Etienne de Nalèche et Julia de Vauréal, 26 mai 1888; MC/ET/XVIII/1552
      Date de création de la notice: 2007
      contrat de mariage; Mesnard de Jannel de Vauréal, Julia (18..-19..); Nalèche, Etienne de
  - Minutes. 1888, juin, juin 1888; MC/ET/XVIII/1553
    Voir aussi: MC/ET/XVIII/1681.
  - Minutes. 1888, juillet - septembre, juillet - septembre 1888; MC/ET/XVIII/1554
  - Minutes. 1888, octobre, octobre 1888; MC/ET/XVIII/1555
  - Minutes. 1888, novembre, novembre 1888; MC/ET/XVIII/1556
  - Minutes. 1888, décembre, décembre 1888; MC/ET/XVIII/1557
  - Minutes. 1889, janvier, janvier 1889; MC/ET/XVIII/1558
  - Minutes. 1889, février, février 1889; MC/ET/XVIII/1559
  - Minutes. 1889, mars, mars 1889; MC/ET/XVIII/1560
  - Minutes. 1889, avril, avril 1889; MC/ET/XVIII/1561
    - Bail pour six, neuf, douze ou quinze ans, par Pierre François Potel, propriétaire, et Louise Rosa Quénescourt, son épouse, demeurant 2, boulevard de Rochechouart, à Henri Ernest Édouard Antonin Ladrey, photographe, et Marcelline Clémentine Victoria Boudet, son épouse, demeurant 7, rue de Provence, de trois appartements, aux troisième quatrième et cinquième étage d'une maison, située 25, boulevard des Italiens. Loyer annuel de 7 000 francs, payable par trimestre., 1er avril 1889; MC/ET/XVIII/1561
      1894, 9 novembre Résiliation partielle de bail entre Louise Rosa Quénescourt, veuve Potel et Henri Ernest Édouard Antonin Ladrey, photographe, et Marcelline Clémentine Victoria Boudet, son épouse, demeurant 25, boulevard des Italiens.
      De l'image fixe à l'image animée (1820-1910), documents du Minutier central des notaires de Paris relatifs à l'histoire des photographes et de la photographie, par Marc Durand, Paris, Archives nationales, 2013 (sous presse), notice n° 2680 (version dématérialisée de l'instrument de recherche, les notices biographiques et compléments de descriptions d'actes ne se trouvent que sur la version papier de l'ouvrage, voir contexte dans le Plan d’orientation général - Notaires de Paris, guides thématiques du Minutier).
      Rochechouart (boulevard de); Provence (rue de); Italiens (boulevard des); Potel, Pierre François; Quénescourt, Louise Rosa; Ladrey, Henri Ernest Édouard Antonin; Boudet, Marcelline Clémentine Victoria
  - Minutes. 1889, mai, mai 1889; MC/ET/XVIII/1562
  - Minutes. 1889, juin, juin 1889; MC/ET/XVIII/1563
  - Minutes. 1889, 1er juillet - 10 juillet, 1er juillet - 10 juillet 1889; MC/ET/XVIII/1564
  - Minutes. 1889, 11 juillet - 31 juillet, 11 juillet - 31 juillet 1889; MC/ET/XVIII/1565
  - Minutes. 1889, août - septembre, août - septembre 1889; MC/ET/XVIII/1566
  - Minutes. 1889, octobre, octobre 1889; MC/ET/XVIII/1567
  - Minutes. 1889, novembre, novembre 1889; MC/ET/XVIII/1568
  - Minutes. 1889, décembre, décembre 1889; MC/ET/XVIII/1569
  - Minutes. 1890, janvier, janvier 1890; MC/ET/XVIII/1570
  - Minutes. 1890, février, février 1890; MC/ET/XVIII/1571
    Voir aussi: MC/ET/XVIII/1682.
  - Minutes. 1890, mars, mars 1890; MC/ET/XVIII/1572
  - Minutes. 1890, avril, avril 1890; MC/ET/XVIII/1573
  - Minutes. 1890, mai, mai 1890; MC/ET/XVIII/1574
  - Minutes. 1890, juin, juin 1890; MC/ET/XVIII/1575
  - Minutes. 1890, juillet, juillet 1890; MC/ET/XVIII/1576
  - Minutes. 1890, août - septembre, août - septembre 1890; MC/ET/XVIII/1577
  - Minutes. 1890, octobre, octobre 1890; MC/ET/XVIII/1578
  - Minutes. 1890, novembre, novembre 1890; MC/ET/XVIII/1579
  - Minutes. 1890, décembre, décembre 1890; MC/ET/XVIII/1580
  - Minutes. 1891, janvier, janvier 1891; MC/ET/XVIII/1581
  - Minutes. 1891, février, février 1891; MC/ET/XVIII/1582
    - Vente par Emilie Antoinette Cosse épouse de Georges Auguste Delahaye, propriétaire, demeurant à Paris, boulevard Saint-Martin, n° 17, à Léon Bariquand, propriétaire demeurant à Paris, quai des Célestins, n° 4, d’un hôtel à Paris, rue d’Aubigné, n° 2 (quatrième arrondissement)., 28 février 1891; MC/ET/XVIII/1582
      acte de vente; Cosse, Emilie Antoinette; Delahaye, Georges Auguste; Bariquand, Léon; Saint-Martin (boulevard); Célestins (quai des); Aubigné (rue d')
  - Minutes. 1891, mars, mars 1891; MC/ET/XVIII/1583
    Voir aussi: MC/ET/XVIII/1683.
  - Minutes. 1891, avril, avril 1891; MC/ET/XVIII/1584
    - Cahier de charges dressé à la requête de Charles Carré, et de Céline Marie Millescamps, son épouse, rue Scheffer, n° 10, pour l'adjudication d'un hôtel à Paris, rue Lamennais, n° 10 (8e arrondissement)., 28 avril 1891; MC/ET/XVIII/1584
      MC/RE/XVIII/35
      Date de création de la notice: 2003
      cahier des charges; Lamennais (rue); Scheffer (rue); Carre, Charles; Millescamps, Céline Marie
  - Minutes. 1891, 1er mai - 16 mai, 1er mai - 16 mai 1891; MC/ET/XVIII/1585
    - Dépôt judiciaire du testament de Henri-Bruno Quévremont, membre du conseil général de la Seine-Inférieure, demeurant à Paris rue Portalis, n° 9, décédé le 5 mai 1891 à Rouen. A la suite, dépôt d'un double., 8 mai 1891 - 12 mai 1891; MC/ET/XVIII/1585
      dépôt de pièces; testament; Portalis (rue); Rouen (Seine-Maritime); Quévremont, Henri Bruno; élu local
  - Minutes. 1891, 17 mai - 31 mai, 17 mai - 31 mai 1891; MC/ET/XVIII/1586
  - Minutes. 1891, juin, juin 1891; MC/ET/XVIII/1587
  - Minutes. 1891, juillet, juillet 1891; MC/ET/XVIII/1588
    Voir aussi: MC/ET/XVIII/1684.
    - Dépôt judiciaire du testament olographe de Jean-Baptiste Ferdinand Mulnier, fait en double exemplaires à Paris, le 15 janvier 1887, à la suite de son décès survenu en son domicile 36, rue de Moscou, le 17 juillet 1891., 20 juillet 1891; MC/ET/XVIII/1588
      De l'image fixe à l'image animée (1820-1910), documents du Minutier central des notaires de Paris relatifs à l'histoire des photographes et de la photographie, par Marc Durand, Paris, Archives nationales, 2013 (sous presse), notice n° 3701 (version dématérialisée de l'instrument de recherche, les notices biographiques et compléments de descriptions d'actes ne se trouvent que sur la version papier de l'ouvrage, voir contexte dans le Plan d’orientation général - Notaires de Paris, guides thématiques du Minutier).
      Moscou (rue de); Mulnier, Jean-Baptiste Ferdinand
  - Minutes. 1891, août, août 1891; MC/ET/XVIII/1589
  - Minutes. 1891, septembre - octobre, septembre - octobre 1891; MC/ET/XVIII/1590
  - Minutes. 1891, novembre, novembre 1891; MC/ET/XVIII/1591
  - Minutes. 1891, décembre, décembre 1891; MC/ET/XVIII/1592
  - Minutes. 1892, janvier, janvier 1892; MC/ET/XVIII/1593
  - Minutes. 1892, février, février 1892; MC/ET/XVIII/1594
  - Minutes. 1892, mars, mars 1892; MC/ET/XVIII/1595
  - Minutes. 1892, avril, avril 1892; MC/ET/XVIII/1596
  - Minutes. 1892, mai, mai 1892; MC/ET/XVIII/1597
  - Minutes. 1892, juin, juin 1892; MC/ET/XVIII/1598
  - Minutes. 1892, juillet, juillet 1892; MC/ET/XVIII/1599
  - Minutes. 1892, août, août 1892; MC/ET/XVIII/1600
  - Minutes. 1892, septembre - octobre, septembre - octobre 1892; MC/ET/XVIII/1601
  - Minutes. 1892, novembre, novembre 1892; MC/ET/XVIII/1602
  - Minutes. 1892, 1er décembre - 15 décembre, 1er décembre - 15 décembre 1892; MC/ET/XVIII/1603
  - Minutes. 1892, 16 décembre - 31 décembre, 16 décembre - 31 décembre 1892; MC/ET/XVIII/1604
    Voir aussi: MC/ET/XVIII/1685.
  - Minutes. 1893, 1er janvier - 20 janvier, 1er janvier - 20 janvier 1893; MC/ET/XVIII/1605
    Voir aussi: MC/ET/XVIII/1686.
  - Minutes. 1893, 21 janvier - 31 janvier, 21 janvier - 31 janvier 1893; MC/ET/XVIII/1606
  - Minutes. 1893, février, février 1893; MC/ET/XVIII/1607
  - Minutes. 1893, mars, mars 1893; MC/ET/XVIII/1608
  - Minutes. 1893, avril, avril 1893; MC/ET/XVIII/1609
  - Minutes. 1893, mai, mai 1893; MC/ET/XVIII/1610
  - Minutes. 1893, juin, juin 1893; MC/ET/XVIII/1611
  - Minutes. 1893, juillet, juillet 1893; MC/ET/XVIII/1612
  - Minutes. 1893, août, août 1893; MC/ET/XVIII/1613
  - Minutes. 1893, septembre, septembre 1893; MC/ET/XVIII/1614
    - Dépôt judiciaire du testament et d'un codicille olographes du baron Frédéric Henri Bartholdi, fait à Paris-Passy, le 14 mars 1891, à la suite de son décès survenu à Jouy-en-Josas, le 23 septembre 1893, lui-même domicilié 21, rue Raynouard., 25 septembre 1893; MC/ET/XVIII/1614
      De l'image fixe à l'image animée (1820-1910), documents du Minutier central des notaires de Paris relatifs à l'histoire des photographes et de la photographie, par Marc Durand, Paris, Archives nationales, 2013 (sous presse), notice n° 307 (version dématérialisée de l'instrument de recherche, les notices biographiques et compléments de descriptions d'actes ne se trouvent que sur la version papier de l'ouvrage, voir contexte dans le Plan d’orientation général - Notaires de Paris, guides thématiques du Minutier).
      Raynouard (rue); Jouy-en-Josas (Yvelines); Bartholdi, Frédéric Henri
  - Minutes. 1893, octobre, octobre 1893; MC/ET/XVIII/1615
  - Minutes. 1893, novembre, novembre 1893; MC/ET/XVIII/1616
  - Minutes. 1893, décembre, décembre 1893; MC/ET/XVIII/1617
    Voir aussi: MC/ET/XVIII/1687.
  - Minutes. 1894, janvier, janvier 1894; MC/ET/XVIII/1618
  - Minutes. 1894, février, février 1894; MC/ET/XVIII/1619
  - Minutes. 1894, mars, mars 1894; MC/ET/XVIII/1620
  - Minutes. 1894, avril, avril 1894; MC/ET/XVIII/1621
  - Minutes. 1894, mai, mai 1894; MC/ET/XVIII/1622
  - Minutes. 1894, 1er juin - 15 juin, 1er juin - 15 juin 1894; MC/ET/XVIII/1623
  - Minutes. 1894, 16 juin - 30 juin, 16 juin - 30 juin 1894; MC/ET/XVIII/1624
    Voir aussi: MC/ET/XVIII/1688.
  - Minutes. 1894, juillet, juillet 1894; MC/ET/XVIII/1625
  - Minutes. 1894, août - septembre, août - septembre 1894; MC/ET/XVIII/1626
  - Minutes. 1894, octobre - novembre, octobre - novembre 1894; MC/ET/XVIII/1627
  - Minutes. 1894, décembre, décembre 1894; MC/ET/XVIII/1628
  - Minutes. 1895, janvier, janvier 1895; MC/ET/XVIII/1629
  - Minutes. 1895, février - mars, février - mars 1895; MC/ET/XVIII/1630
  - Minutes. 1895, avril, avril 1895; MC/ET/XVIII/1631
  - Minutes. 1895, mai, mai 1895; MC/ET/XVIII/1632
  - Minutes. 1895, juin, juin 1895; MC/ET/XVIII/1633
    - Décharge par le duc de Madrid à Pierre-Edouard Dumont du coeur de Louis XVII, 22 juin 1895; MC/ET/XVIII/1633
      décharge; Bourbon, Jacques de (1870-1931); Dumont, Pierre Edouard; Louis XVII (roi titulaire de France, 1785-1795)
  - Minutes. 1895, juillet, juillet 1895; MC/ET/XVIII/1634
    Voir aussi: MC/ET/XVIII/1689.
  - Minutes. 1895, août - septembre, août - septembre 1895; MC/ET/XVIII/1635
  - Minutes. 1895, octobre, octobre 1895; MC/ET/XVIII/1636
  - Minutes. 1895, novembre, novembre 1895; MC/ET/XVIII/1637
    - Contrat de mariage sous le régime de la communauté de biens entre Anatole Victor Hubert, employé photographe, demeurant 27, rue Drouot, et Hélène Caroline Joséphine Lardon, couturière, demeurant 8, rue Cadet. Mariage à la mairie du 9e arrondissement de Paris (dont témoin Jacques Laviez, photographe)., 4 novembre 1895; MC/ET/XVIII/1637
      1895, 5 décembre Dépôt des pièces de publication.
      De l'image fixe à l'image animée (1820-1910), documents du Minutier central des notaires de Paris relatifs à l'histoire des photographes et de la photographie, par Marc Durand, Paris, Archives nationales, 2013 (sous presse), notice n° 2458 (version dématérialisée de l'instrument de recherche, les notices biographiques et compléments de descriptions d'actes ne se trouvent que sur la version papier de l'ouvrage, voir contexte dans le Plan d’orientation général - Notaires de Paris, guides thématiques du Minutier).
      Drouot (rue); Cadet (rue); Hubert, Anatole Victor; Lardon, Hélène Caroline Joséphine
  - Minutes. 1895, décembre, décembre 1895; MC/ET/XVIII/1638
  - Minutes. 1896, janvier, janvier 1896; MC/ET/XVIII/1639
  - Minutes. 1896, février - mars, février - mars 1896; MC/ET/XVIII/1640
  - Minutes. 1896, avril, avril 1896; MC/ET/XVIII/1641
  - Minutes. 1896, mai, mai 1896; MC/ET/XVIII/1642
  - Minutes. 1896, juin, juin 1896; MC/ET/XVIII/1643
    - Vente à titre de licitation par Albert Eugène baron Roger, propriétaire, demeurant à Paris, avenue du Bois de Boulogne, n° 42, à André Philippe Alfred Régnier comte de Groneau duc de Massa, propriétaire, demeurant à Paris, rue de la Boétie, n° 111, d'un hôtel, rue de la Boétie, n° 111 et avenue des Champs Elysées, n° 56., 5 juin 1896; MC/ET/XVIII/1643
      MC/RE/XVIII/36
      acte de vente; Bois-de-Boulogne (avenue du); La-Boëtie (rue); Champs-Elysées (avenue des); Roger, Albert Eugène (vers 1850-1906); Régnier de Groneau de Massa, André Philippe Alfred (1837-1913)
  - Minutes. 1896, juillet, juillet 1896; MC/ET/XVIII/1644
  - Minutes. 1896, août - septembre, août - septembre 1896; MC/ET/XVIII/1645
  - Minutes. 1896, octobre, octobre 1896; MC/ET/XVIII/1646
  - Minutes. 1896, novembre, novembre 1896; MC/ET/XVIII/1647
  - Minutes. 1896, décembre, décembre 1896; MC/ET/XVIII/1648
  - Minutes. 1897, janvier - février, janvier 1897 - février 1897; MC/ET/XVIII/1649
  - Minutes. 1897, mars, mars 1897; MC/ET/XVIII/1650
  - Minutes. 1897, avril, avril 1897; MC/ET/XVIII/1651
  - Minutes. 1897, mai, mai 1897; MC/ET/XVIII/1652
  - Minutes. 1897, juin, juin 1897; MC/ET/XVIII/1653
    - Cahier de charges à la requête de Léon Bariquand, propriétaire, quai Henri IV, n° 40, pour parvenir à la vente de terrains à Paris sur le XIXè arrondissement, rue des Carrières, rue du Général Brunet, rue Mouzaïa, rue de Bellevue, place du Danube, rue Michel Hidalgo, rue Compans, rue David d'Angers, etc., 19 juin 1897; MC/ET/XVIII/1653; Environ 120 pages en état moyen.
      Date de création de la notice: 2009
      cahier des charges; Bellevue (rue de); Carrières (rue des); Compans (rue); Danube (place du); David-d'Angers (rue); Général-Brunet (rue du); Henri-IV (quai); Miguel-Hidalgo (rue); Mouzaïa (rue de); Bariquand, Léon (18..-19..)
    - Cahier de charges à la requête de Léon Bariquand, à Paris, quai Henri IV, n° 40, pour parvenir à la vente de terrain à Paris sur le 19e arrondissement., 19 juin 1897; MC/ET/XVIII/1653
      cahier des charges; Armand-Fallières (villa); Bariquand, Léon
  - Minutes. 1897, 1er juillet - 20 juillet, 1er juillet - 20 juillet 1897; MC/ET/XVIII/1654
  - Statuts du Journal général d'affiches puis Les Petites Affiches. 1818, 20 janvier - 1924, 12 mai, 20 janvier 1818 - 12 mai 1924; MC/ET/XVIII/1655
    Actes à la suite jusqu'au 12 mai 1924.
    Actes passés successivement par-devant Jean Louis Gauldrée-Boileau, Pierre François Poignant, Jean Jacques Roquebert, Charles Paul Tollu, Charles Henri Tollu.
  - Dépôt de pièces de publication de la société A. Marcuard et Cie. 1843, 17 janvier - 1875, 30 décembre, 17 janvier 1843 - 30 décembre 1875; MC/ET/XVIII/1658
    Actes à la suite jusqu'au 30 décembre 1875.
    Actes passés successivement par-devant Jean Jacques Roquebert, Charles Paul Tollu.
  - Dépôts des statuts de la société Gris Roubot et Cie. 1845, 30 janvier - 1870, 11 février, 30 janvier 1845 - 11 février 1870; MC/ET/XVIII/1659
    Actes à la suite jusqu'au 11 février 1870.
  - Statuts de la société anonyme des mines de plomb argentifère et des fonderies de Pontgibaud. 1853, 19 mars - 1857, 12 août, 19 mars 1853 - 12 août 1857; MC/ET/XVIII/1661
    Actes à la suite jusqu'au 12 août 1875.
  - Statuts de la compagnie d'assurance sur la vie l'Impériale. 1854, 14 mars - 1880, 14 octobre, 14 mars 1854 - 14 octobre 1880; MC/ET/XVIII/1662
    Actes à la suite jusqu'au 14 octobre 1880.
  - Statuts de la société des mines de Brassac.- Dépôt de pièces modificatives des statuts de la société J.B. Stears (société du gaz de Cherbourg). 1866, 19 mai - 1881, 7 juillet, 19 mai 1866 - 7 juillet 1881; MC/ET/XVIII/1665
    19 mai 1866, statuts de la société des mines de Brassac, et actes à la suite jusqu'au 7 mars 1891 (acte de liquidation).